【裁判字號】    97,上重訴,39
【裁判日期】    971014
【裁判案由】    違反毒品危害防制條例
【裁判全文】
臺灣高等法院臺中分院刑事判決        97年度上重訴字第39號
上  訴  人  臺灣臺中地方法院檢察署檢察官
上  訴  人
即  被  告  甲○○
            乙○○
共      同
指定辯護人  汪紹銘律師
上列上訴人等因被告等毒品危害防制條例案件，不服臺灣臺中地
方法院97年度訴字第1411號，中華民國97年 7月11日第一審判決
（起訴案號：臺灣臺中地方法院檢察署97年度偵字第4158號），
提起上訴，本院判決如下：
    主  文
原判決撤銷。
甲○○單獨販賣第一級毒品拾次，共同販賣第一級毒品貳次，均
累犯，各處無期徒刑，褫奪公權終身。扣案之第一級毒品海洛因
拾壹包（合計淨重伍點肆肆公克），沒收銷燬之，扣案之夾鏈
袋包、電子磅秤壹台、電話號碼0000000000號、電
話號碼0000000000號行動電話卡各壹張，均沒收，未
扣案之販賣第一級毒品海洛因所得之財物合計新臺幣貳萬伍仟伍
佰元，均沒收之，如全部或一部不能沒收時，以其財產抵償之。
又單獨販賣第二級毒品次，共同販賣第二級毒品壹次，均累犯
，各處有期徒刑柒年陸月。扣案之第二級毒品甲基安非他命共拾
壹包（驗餘含袋毛重合計柒點壹玖玖公克），沒收銷燬之，扣案
之夾鏈袋包、電子磅秤壹台、電話號碼0000000000
號、電話號碼0000000000號行動電話卡各壹張，均沒
收，未扣案之販賣第二級毒品甲基安非他命所得之財物合計新臺
幣柒仟元，均沒收之，如全部或一部不能沒收時，以其財產抵償
之。應執行無期徒刑，褫奪公權終身，扣案之第一級毒品海洛因
拾壹包（合計淨重伍點肆肆公克）、第二級毒品甲基安非他命
共拾壹包（驗餘含袋毛重合計柒點壹玖玖公克），均沒收銷燬之
，扣案之夾鏈袋包、電子磅秤壹台、電話號碼0000000
000號、電話號碼0000000000號行動電話卡各壹張
，均沒收，未扣案之販賣第一級毒品海洛因所得之財物合計新臺
幣貳萬伍仟伍佰元及販賣第二級毒品甲基安非他命所得之財物合
計新臺幣柒仟元，均沒收之，如全部或一部不能沒收時，以其財
產抵償之。
乙○○幫助販賣第二級毒品，累犯，處有期徒刑肆年。扣案之電
話號碼0000000000號行動電話卡壹張，沒收。
    事  實
一、甲○○（綽號「阿水」、「阿寬」）前於民國（下同）94年
    間，因違反毒品危害防制條例案件，經臺灣臺中地方法院判
    處應執行有期徒刑一年八月確定，送監執行，經適用中華民
    國九十六年罪犯減刑條例減刑後，於96年 7月16日期滿執行
    完畢。乙○○前因犯竊盜罪，經同法院判處應執行有期徒刑
    二年六月確定，送監執行，於93年6月3日因縮短刑期假釋出
    監，並於94年7月9日假釋期滿未經撤銷，視為執行完畢。詎
    渠等均不思悛悔，明知海洛因及甲基安非他命分別屬毒品危
    害防制條例所管制之第一級及第二級毒品，甲○○竟基於販
    賣第一級毒品海洛因以牟利之犯意，並與張麗霜（綽號「水
    嫂」，另經檢察官偵查中，附表一編號六、八部分）、姓名
    年籍不詳之成年人（附表一編號八部分），共同基於販賣第
    一級毒品海洛因以牟利之犯意聯絡，持用00000000
    00號行動電話門號，作為聯絡工具，以每小包第一級毒品
    海洛因新臺幣（下同）五百元至六千元不等之價格，於附表
    一所示之時間及地點，以附表一所示之聯絡方式及交易方法
    ，販賣第一級毒品海洛因予如附表一所示之人（詳細交易時
    間、地點、販賣方法、數量、價格見附表一所示）。甲○○
    另基於販賣第二級毒品甲基安非他命以牟利之犯意，且與張
    麗霜基於共同販賣第二級毒品甲基安非他命之犯意聯絡（附
    表二編號三部分），並以無償提供第二級毒品甲基安非他命
    之方式，由俱有幫助販賣第二級毒品甲基安非他命犯意之乙
    ○○（附表二編號四部分），分別持用電話號碼00000
    00000號、0000000000號行動電話各一支，
    作為聯絡工具，以第二級毒品甲基安非他命每小包一千元至
    三千元不等之價格，於附表二所示之時間及地點，以附表二
    所示之聯絡方式及交易方法，分別販賣第二級毒品甲基安非
    他命予如附表所示之人（詳細交易時間、地點、販賣方法、
    數量、價格見附表二所示）。嗣經警於97年2月4日19時10分
    ，在臺中縣大肚鄉○○街 397巷巷口查獲甲○○，並在甲○
    ○身上扣得第一級毒品海洛因共三十一小包（合計淨重五‧
    四四公克）、第二級毒品甲基安非他命共十一包（驗餘含袋
    毛重合計七‧一九九公克）、及甲○○所有供其包裝及量秤
    所販賣第一、二級毒品所用之夾鏈袋三包、電子磅秤一台、
    乙○○所有供甲○○作為聯絡販賣第一、二級毒品所用之電
    話號碼0000000000號行動電話卡一張，復於同日
    二十時三十分，在臺中縣大肚鄉○○路○段 771號查獲乙○
    ○，並扣得乙○○所有供其等作為聯絡幫助販賣第二級毒品
    所用之電話號碼0000000000號行動電話卡一張。
二、案經臺中縣警察局移送臺灣臺中地方法院檢察署檢察官偵查
    起訴。
    理  由
一、按被告以外之人於審判外之陳述，雖不符刑事訴訟法第一百
    五十九條之一、第一百五十九條之二、第一百五十九條之三
    、第一百五十九條之四等規定，而經當事人於審判程序同意
    作為證據，法院審酌該言詞陳述或書面陳述作成時之情況，
    認為適當者，亦得為證據。當事人、代理人或辯護人於法院
    調查證據時，知有第一百五十九條第一項不得為證據之情形
    ，而未於言詞辯論終結前聲明異議者，視為有前項之同意，
    刑事訴訟法第159條之5定有明文。本件被告及辯護人等於原
    審及本院審理時，就證人李雅琪、李坤茂、林佩瑩、陳慧真
    、陳志昌、溫一正等人於警詢、檢察官偵查中所為審判外之
    陳述部分，未就其證據能力聲明異議，本院審酌該言詞陳述
    作成時之情況，並查無其他不法之情狀，足認為得為本案之
    證據，依刑事訴訟法第159條之5之規定，有證據能力。又88
    年 7月14日制定公布之通訊保障及監察法第5條第2項規定：
    「前項通訊監察書，偵查中由檢察官依司法警察機關聲請或
    依職權核發，審判中由法官依職權核發。」嗣於96年 7月11
    日經修正公布為：「前項通訊監察書，偵查中由檢察官依司
    法警察機關聲請或依職權以書面記載第十一條之事項，並敘
    明理由、檢附相關文件，聲請該管法院核發。」其第34條第
    2 項並規定上開修正條文自公布後五個月施行，即自96年12
    月11日施行。本件臺灣臺中地方法院檢察署檢察官據臺中縣
    警察局之聲請，係於96年12月 7日以96年中檢輝致聲監（續
    ）字第001827號發給通訊監察書，此有該監察書影本附卷可
    稽（警聲搜字第 823號卷第23頁），顯示檢察官之核發通訊
    監察書尚在新法施行前之期間所為，警察機關遵照通訊監察
    書核准之監察日期，自96年12月7日上午10時起至97年1 月4
    日上午10時止對監察對象進行監聽錄音，於法並無不合，辯
    護人指其因監聽錄音取得之證據，無證據能力云云，並無可
    採。
二、前開犯罪事實，業據被告甲○○、乙○○於原審及本院坦承
    不諱，並有證人李雅琪、李坤茂、林佩瑩、陳慧真、陳志昌
    、溫一正等人於警詢、檢察官偵查中證述明確，且有電話號
    碼0000000000號行動電話通訊監察譯文、電話號
    碼0000000000號行動電話通訊監察譯文各一份、
    查獲照片在卷可稽，復有第一級毒品海洛因共三十一包（合
    計淨重五‧四四公克）、第二級毒品甲基安非他命共十一包
    （驗餘含袋毛重合計七‧一九九公克）、夾鏈袋三包、電子
    磅秤一台、電話號碼0000000000號、電話號碼0
    000000000號行動電話卡各一張扣案可資佐證。且
    前開扣案之第一級毒品海洛因三十一包及第二級毒品甲基安
    非他命十一包經送鑑定結果，確分別為第一級毒品海洛因及
    第二級毒品甲基安非他命，亦有法務部調查局鑑定書及行政
    院衛生署草屯療養院鑑定書各一份在卷可憑。
三、被告乙○○於檢察官偵查中雖曾供稱：我自己沒有賣毒品，
    有人打電話給被告甲○○要買安非他命，我剛好跟甲○○聊
    天，甲○○就叫我幫他送毒品，因為我順路，約送三、四次
    ，97年2月4日16、17時有送過一次，是大肚火車站，我送給
    一個男子，收了二千元，我幫甲○○送一次毒品，甲○○會
    請我施用一次安非他命，97年2月4日我幫甲○○收的錢都交
    給甲○○，我不認識對方，也不知對方的綽號，監聽譯文中
    所稱「你那邊有沒有粗的」，是對方問我有無安非他命，他
    是先打給甲○○，甲○○將我的電話告知他，講完電話後我
    向甲○○拿二千元的安非他命送去大肚火車站等語。然查被
    告乙○○於原審已堅決否認有向甲○○拿取安非他命，親自
    送往大肚火車站交予該名男子，並收取價金再交付甲○○之
    情事，據其於檢察官向法院聲請羈押，原審於97年2月5日進
    行訊問時供稱：「（你有無幫甲○○送第二級毒品安非他命
    給向他購買毒品之人前後共四次？〈提示警詢及偵訊筆錄並
    告以要旨〉）我是將要購買毒品之人帶去甲○○那裡，要甲
    ○○把第二級毒品安非他命販賣給購毒者，購毒者之款項直
    接交付給甲○○，並沒有經我的手。（你有無得到何好處？
    ）我可以無償獲得第二級毒品安非他命施用，當時他們交易
    完，我就向甲○○說你要拿一些第二級毒品安非他命免費讓
    我施用一下。（為何你在前開警詢及偵訊筆錄供述你除了替
    甲○○接聽電話，並幫他跑腿交付毒品？）因為我怕刑警會
    打我，實際上刑警並沒有打我，於檢察官偵訊時因為我怕刑
    警還沒有離開，所以我也不敢說實話」等語（聲羈字第 177
    號卷第 5頁），又於原審審理時供稱：「（對證人甲○○之
    證言有何意見？）『小陳』打電話給我，是要再確認一次，
    我從來沒有幫被告甲○○送過毒品，只有帶購買毒品的『小
    陳』去跟被告甲○○購買毒品，被告甲○○只是朋友之間請
    客，請我安非他命。至於我在警詢、偵查中承認，是因為警
    察叫我配合，要讓我交保，我才這樣說的」等語（原審卷第
    90頁反面），而被告甲○○在原審以證人身分具結後證稱：
    「（被告乙○○說97年 2月4日下午5點多的時候，他有帶一
    個人到你家跟你見面，你有沒有印象？）有，有這回事。（
    那個人是誰？）那個人來拿東西。（拿什麼？）安非他命。
    （那個人怎麼知道要找你拿安非他命？）我不知道，可能是
    聽人家說的。（那個人來找你拿安非他命之前，有沒有跟你
    聯絡？）有，他打電話問我有沒有安非他命。（他打哪一支
    電話給你？）他不是打電話給我，他是直接跟我見面。（為
    何你剛才回答說他打電話給你，現在又說沒有打電話，到底
    哪一個是真的？）他遇到我，沒有打電話。（他在哪裡遇到
    你？）在遊藝場。（是同一天的事情嗎？）是。（他知道你
    家住哪裡嗎？）知道。（那天那個人去你家，是如何去的？
    ）可能是朋友載來的，我不知道。（那個人有沒有跟被告乙
    ○○一起去你家？）有。（他來你家拿安非他命的時候，有
    沒有別人在旁邊？）除了我、那個人還有被告乙○○之外，
    沒有其他人。（被告乙○○是否知道你在販賣安非他命？）
    我不知道被告乙○○是否知道，我是賣安非他命給那個人，
    小包兩千元，被告乙○○也有看到這個交易情形。（〈提示
    警卷第25頁之0000000000之通聯記錄〉這些是否是你與『小
    陳』的談話內容？）不是（改稱忘記了）。（被告乙○○說
    當天下午你有跟他借電話打電話給『小陳』，是否屬實？）
    是。（你為何要叫被告乙○○去車站接『小陳』到你家？）
    因為當時我有事情在忙。（你不是說『小陳』知道你家，為
    何要叫被告乙○○去接他？）因為當時我不在家，我在朋友
    家，就是我被警察查獲的地點。（你拿安非他命給『小陳』
    是下午5點多的事情，你是下午7點多被抓，兩者有何關係？
    ）『小陳』來的時候，我就在我朋友家。（你在哪裡將安非
    他命交給『小陳』？）我朋友那裡。（誰把『小陳』帶到你
    朋友那裡？）被告乙○○。（『小陳』當天有交買安非他命
    的錢給你嗎？）有。（從何時開始跟你買？買了幾次？）在
    我被抓之前一、兩個月，在97年 1月初開始跟我買，大約三
    次，每次都買一、兩千元的安非他命，他有時候會帶朋友來
    買。（你說被告乙○○帶朋友來有包含『小陳』嗎？）有，
    有跟『小陳』來一次，就是我被查到的這一次。（你們被查
    到這次，到底是在哪裡交易的？）就是我被抓的那裡，那是
    我朋友的家。（被告乙○○之前跟你買安非他命的錢都有付
    清嗎？）有付清。（既然如此，為何被告乙○○之前偵訊的
    時候，說他幫你送一次毒品，你就免費讓他使用安非他命？
    ）他都有付清，他帶購買毒品者來跟我購買安非他命時，我
    也有拿一些安非他命給他施用，作為代價。（照你所說，他
    帶購買毒品者來跟你買安非他命，他帶了多少人來？）只有
    『小陳』而已，來一次而已，我只記得一次」等語（原審卷
    第86頁反面至第89頁），另參諸警方從被告乙○○所持有之
    0000000000號行動電話與綽號「小陳」之000
    0000000號行動電話通訊於97年2月4日16時33分21秒
    、17時20分24秒、17時23分 2秒之紀錄，其通訊監察內容為
    ：「Ａ（即被告乙○○，通訊監察譯文誤載為小陳）：你好
    久沒聯絡。Ｂ（即小陳，通訊監察譯文僅記載0000000000號
    之電話號碼）：我比較忙，你那邊有粗的嗎？Ａ：有。Ｂ：
    東西好嗎？Ａ：快過年東西不會差太離譜。Ｂ：2000塊會比
    較讚嗎？Ａ：還好。Ｂ：我到車站打給你。Ａ：好。」、「
    Ａ（即被告乙○○，通訊監察譯文誤載為小陳）：你到哪？
    Ｂ（即小陳，通訊監察譯文僅記載0000000000號之電話號碼
    ）：叉路。Ａ：你到了打給我。Ｂ：我大概五分鐘到。Ａ：
    好。」、「Ａ（即被告乙○○，通訊監察譯文誤載為小陳）
    ：我在你後面。Ｂ（即小陳，通訊監察譯文僅記載00000000
    00號之電話號碼）：喔！你穿白衣。Ａ：對。」就上開監聽
    內容，於本院行交互詰問時，被告甲○○以證人身分結證稱
    ：「（警方的通聯記錄二月四日四點三十三分之通聯記錄的
    內容，其中Ａ是不是你跟小陳的通話？是不是你主動有打一
    通電話給小陳，然後他問你有沒有毒品，這個是你在被抓之
    前兩小時的電話，是不是這樣子？是不是你在被抓之前兩個
    小時有跟小陳聯絡過？）沒有，他是在遊藝場跟我見面的，
    然後我是留乙○○的電話，因為我要去我朋友那裡，我怕他
    不知道，所以我叫他打乙○○的電話，麻煩乙○○帶小陳過
    去我朋友那邊，所以他就打乙○○的電話，那個Ａ不是我。
    （乙○○是帶小陳來還是是你把毒品交給乙○○帶過去？）
    叫乙○○帶小陳來。（叫乙○○帶小陳到你朋友家？）對。
    （乙○○怎麼會知道你當時在三百九十七巷你的朋友家裡？
    ）因為他有去過。（你在原審證述和剛才證述所言，是否真
    實？）〈告以要旨〉均是真實」等語（本院卷第 110頁反面
    至第 111頁），由上證言以觀，綽號「小陳」之人係先與甲
    ○○約好交易安非他命，因不知甲○○之住處，甲○○要其
    以行動電話與乙○○聯絡後，由乙○○將「小陳」帶至交易
    地點，直接與甲○○交易。而甲○○則無償給予少量安非他
    命供乙○○施用，以為報酬。被告乙○○應僅係幫助被告甲
    ○○販賣甲基安非他命予「小陳」之人，應屬無訛。被告二
    人之上開犯行，均堪認定。
四、核被告甲○○所為，係違反毒品危害防制條例第4條第1項之
    販賣第一級毒品罪、第 2項之販賣第二級毒品罪；被告乙○
    ○所為，係犯刑法第30條第1項前段、毒品危害防制條例第4
    條第 2項之幫助販賣第二級毒品罪，應依幫助犯之規定減輕
    其刑。又被告乙○○所為，係犯幫助販賣第二級毒品罪，乃
    檢察官竟依共同販賣第二級毒品罪起訴，尚有未洽。被告甲
    ○○為販賣而持有第一級毒品海洛因、第二級毒品甲基安非
    他命之低度行為，各為其販賣第一級毒品及第二級毒品之高
    度行為所吸收，均不另論罪。被告甲○○與張麗霜、及姓名
    年籍不詳之成年人間，就附表一編號六、八所示販賣第一級
    毒品罪；與張麗霜就附表二編號三所示之販賣第二級毒品罪
    ，分別具有犯意聯絡及行為分擔，均應論以共同正犯。被告
    甲○○所犯前開十二次販賣第一級毒品罪與四次販賣第二級
    毒品罪間，犯意各別，應予分論併罰。又附表一編號九之販
    賣第一級毒品海洛因及附表二編號三販賣第二級毒品甲基安
    非他命部分，雖係李雅琪於同日向被告甲○○等購買，惟被
    告甲○○係將第一級毒品海洛因及第二級毒品甲基安非他命
    分別計價、販賣，並非將二種毒品混合後販賣，亦非將二種
    毒品搭配銷售。則即令李雅琪同時一併購買第一級毒品海洛
    因及第二級毒品甲基安非他命，但其單價、數量仍係分別計
    算。於此情形，被告甲○○偶然之因素，在相同時間販賣海
    洛因與甲基安非他命，自仍應成立數罪。至被告甲○○無償
    提供甲基安非他命予被告乙○○施用，以酬謝被告乙○○幫
    助其販賣安非他命予綽號「小陳」之人，另涉犯轉讓第二級
    毒品甲基安非他命罪嫌，此部分因未經起訴，故不予審理，
    併此敘明。復查，被告甲○○前於94年間，因違反毒品危害
    防制條例案件，經臺灣臺中地方法院判處應執行有期徒刑一
    年八月確定，送監執行，經適用中華民國九十六年罪犯減刑
    條例減刑後，於96年 7月16日期滿執行完畢，被告乙○○前
    因犯竊盜罪，經同法院判處應執行有期徒刑二年六月確定，
    送監執行，於93年6月3日因縮短刑期假釋出監，並於94 年7
    月 9日假釋期滿未經撤銷假釋，視為執行完畢等情，有被告
    二人臺灣高等法院被告前案紀錄表各一份在卷可參，其二人
    於受徒刑之執行完畢後，五年以內故意再犯本件有期徒刑以
    上之罪，均為累犯，除就法定本刑中死刑、無期徒刑部分，
    依法不得加重外，就法定本刑中之有期徒刑（販賣第二級毒
    品部分）、罰金刑部分，並應予加重其刑。原審雖予被告等
    論科，惟查94年2月2日修正公布並自95年7月1日施行之刑法
    ，已刪除第56條所定連續犯之規定，而基於概括之犯意，連
    續數販賣毒品之行為，於刑法修正刪除連續犯規定前，均依
    連續犯論以一罪。此次刑法第56條修正理由之說明，謂「對
    繼續犯同一罪名之罪者，均適用連續犯之規定論處，不無鼓
    勵犯罪之嫌，亦使國家刑罰權之行使發生不合理之現象」、
    「基於連續犯原為數罪之本質及刑罰公平原則之考量，爰刪
    除有關連續犯之規定」等語，即係將本應各自獨立評價之數
    罪，回歸本來就應賦予複數法律效果之原貌。而觀諸毒品危
    害防制條例所定之販賣毒品罪之構成要件文義，尚無從認定
    立法者本即預定該犯罪之本質，必有數個同種類行為而反覆
    實行之集合犯行，故販賣毒品罪，難認係集合犯。因此，就
    刑法修正施行後多次販賣毒品之犯行，採一罪一罰，始符合
    立法本旨（最高法院97年度台上字第99號判決意旨參照）。
    被告甲○○所犯如附表一所示十二次販賣第一級毒品犯行與
    如附表二所示四次販賣第二級毒品犯行，犯罪時間均在95年
    7月1日以後，係於刑法修正刪除連續犯規定之後所犯，自應
    以一罪一罰予以獨立評價，原審認被告甲○○之販賣毒品犯
    行為集合犯，各僅論以販賣第一級毒品一罪及販賣第二級毒
    品一罪，即有未合；又被告乙○○僅係幫助被告甲○○販賣
    第二級毒品安非他命予綽號「小陳」之人，已如前述，乃原
    審竟認被告二人係共同販賣第二級毒品安非他命予「小陳」
    之人，亦有未洽，是被告等上訴請求依刑法第59條規定減輕
    其刑，本院以其所犯並無值原宥之處，雖認其上訴為無理由
    ，惟檢察官上訴指摘原判決不當，則屬可採，應由本院將原
    判決撤銷改判。爰審酌被告二人之品行、販賣海洛因及甲基
    安非他命對國民健康所生危害之程度，被告甲○○販賣海洛
    因之次數達十二次、販賣甲基安非他命次數達四次，其犯後
    坦承犯行，被告乙○○幫助販賣第二級毒品甲基安非他命之
    次數為一次，犯後已坦認犯行，其等犯罪後之態度等一切情
    狀，分別量處如主文第二項、第三項所示之刑，並就被告甲
    ○○部分定其應執行無期徒刑，褫奪公權終身。
五、扣案之第一級毒品海洛因共三十一包（合計淨重五‧四四公
    克）、第二級毒品甲基安非他命共十一包（驗餘含袋毛重合
    計七‧一九九公克），經送鑑定結果，確分別為第一級毒品
    海洛因及第二級毒品甲基安非他命，有前開鑑定書二份在卷
    可憑，確為毒品危害防制條例第2條第1項第1、2款所規定之
    第一、二級毒品，無論屬犯人與否，均應依毒品危害防制條
    例第18條第 1項前段之規定，沒收銷燬之。扣案之電話號碼
    0000000000號、電話號碼0000000000
    號行動電話卡各一張為被告乙○○所有，借予被告甲○○使
    用，甲○○將之作為連絡販賣第一、二級毒品所用；扣案之
    電子磅秤一台、夾鏈袋三包，均為被告甲○○所有供渠分裝
    以販賣第一、二級毒品所用之物，業依前開事證可認，均應
    依毒品危害防制條例第19條第 1項之規定宣告沒收。被告甲
    ○○共同販賣第一級毒品海洛因所得現金合計二萬五千五百
    元及共同或單獨販賣第二級毒品甲基安非他命所得現金合計
    七千元，均應依毒品危害防制條例第19條第 1項之規定宣告
    沒收，如全部或一不能沒收時，以被告甲○○財產抵償之；
    另扣案之電話號碼0000000000號行動電話卡一張
    ，為被告乙○○所有供其聯絡「小陳」幫助被告甲○○販賣
    第二級毒品甲基安非他命之用，業依前開事證認定，應依毒
    品危害防制條例第19條第1項之規定宣告沒收。
六、據上論斷，應依刑事訴訟法第369條第 1項前段、第364條、
    第299條第 1項前段，毒品危害防制條例第4條第1項、第2項
    、第18條第1項前段、第19條第1項，刑法第11條、第28條、
    第30條第1項前段、第2項、第51條第4款、第37條第1項，判
    決如主文。
本案經檢察官丙○○到庭執行職務。
中    華    民    國    97    年    10    月    14    日
            刑事第一庭    審判長法  官  陳  紀  綱
                                法  官  張  智  雄
                                法  官  陳  欣  安
上列正本證明與原本無異。
如不服本判決應於收受送達後10日內向本院提出上訴狀，其未敘
述上訴之理由者並得於提起上訴後10日內向本院補提理由書（均
須按他造當事人之人數附繕本）。
                                書記官  籃  營  昌
中    華    民    國    97    年    10    月    14    日
附錄：
毒品危害防制條例第4條：
製造、運輸、販賣第一級毒品者，處死刑或無期徒刑；處無期徒
刑者，得併科新臺幣一千萬元以下罰金。
製造、運輸、販賣第二級毒品者，處無期徒刑或七年以上有期徒
刑，得併科新臺幣七百萬元以下罰金。
製造、運輸、販賣第三級毒品者，處五年以上有期徒刑，得併科
新臺幣五百萬元以下罰金。
製造、運輸、販賣專供製造或施用毒品之器具者，處一年以上七
年以下有期徒刑，得併科新臺幣一百萬元以下罰金。
前四項之未遂犯罰之。
附表一：
┌──┬────┬────┬────┬──────┬──────┐
│編號│交易對象│交易時間│交易地點│聯絡方式及交│交易毒品種類│
│    │        │        │        │易方法      │、數量及金額│
│    │        │        │        │            │(新臺幣/元) │
├──┼────┼────┼────┼──────┼──────┤
│ 1  │林珮瑩及│96年12月│臺中縣大│「阿木」以行│6,000元之海 │
│    │姓名年籍│19日上午│肚鄉某處│動電話門號09│洛因1小包   │
│    │不詳、綽│4時9分許│        │00000000 號 │            │
│    │號「阿木│        │        │(為林珮瑩所 │            │
│    │」之人(2│        │        │申用)與張倍 │            │
│    │人係男女│        │        │寬所持用之行│            │
│    │朋友，共│        │        │動電話門號  │            │
│    │同購買) │        │        │00000000 00 │            │
│    │        │        │        │號 (申用人為│            │
│    │        │        │        │乙○○)聯絡 │            │
│    │        │        │        │後，甲○○獨│            │
│    │        │        │        │自一人與「阿│            │
│    │        │        │        │木」交易    │            │
├──┼────┼────┼────┼──────┼──────┤
│ 2  │姓名年籍│96年12月│臺中縣大│「阿林仔」以│2,000 元之海│
│    │不詳、綽│19日下午│肚鄉之大│行動電話門號│洛因1 小包  │
│    │號「阿林│4時44分 │肚火車站│0000000000號│            │
│    │仔」之人│許      │前      │與甲○○持用│            │
│    │        │        │        │之行動電話門│            │
│    │        │        │        │號0000000000│            │
│    │        │        │        │號後，甲○○│            │
│    │        │        │        │獨自一人與「│            │
│    │        │        │        │阿林仔」交易│            │
├──┼────┼────┼────┼──────┼──────┤
│ 3  │「阿林仔│96年12月│臺中縣大│同上        │2,000元之海 │
│    │」      │24日下午│肚鄉之大│            │洛因1小包   │
│    │        │4時51分 │道國中附│            │            │
│    │        │許      │近      │            │            │
├──┼────┼────┼────┼──────┼──────┤
│ 4  │林珮瑩及│96年12月│臺中縣大│「阿木」以行│5,500 元之海│
│    │「阿木」│24日下午│肚鄉某處│動電話門號09│洛因1 小包  │
│    │(共同購 │5時53分 │        │00000000號與│            │
│    │買)     │許      │        │甲○○所持用│            │
│    │        │        │        │之行動電話門│            │
│    │        │        │        │號0000000000│            │
│    │        │        │        │號聯絡後，張│            │
│    │        │        │        │倍寬與「阿木│            │
│    │        │        │        │」交易      │            │
├──┼────┼────┼────┼──────┼──────┤
│ 5  │姓名年籍│96年12月│臺中縣大│「阿來仔」以│2,500元之海 │
│    │不詳、綽│30日下午│肚鄉文昌│行動電話門號│洛因1小包   │
│    │號「阿來│4時37分 │街2段397│0000000000號│            │
│    │仔」之人│許      │巷口    │與甲○○所持│            │
│    │        │        │        │用之行動電話│            │
│    │        │        │        │門號00000000│            │
│    │        │        │        │66號聯絡後，│            │
│    │        │        │        │甲○○與「阿│            │
│    │        │        │        │來仔」交易  │            │
├──┼────┼────┼────┼──────┼──────┤
│ 6  │姓名年籍│97年1月3│臺中縣大│該不詳姓名之│1,000 元之海│
│    │不詳之人│日下午6 │肚鄉文昌│人以行動電話│洛因1 小包  │
│    │        │時19分許│街2段397│門號00000000│            │
│    │        │        │巷14號即│19號(人頭易 │            │
│    │        │        │甲○○之│卡)撥打電話 │            │
│    │        │        │住處門口│予甲○○持用│            │
│    │        │        │        │之行動電話門│            │
│    │        │        │        │號0000000000│            │
│    │        │        │        │號，由「張麗│            │
│    │        │        │        │霜」與該人聯│            │
│    │        │        │        │絡購買毒品之│            │
│    │        │        │        │細節後，復由│            │
│    │        │        │        │甲○○出面與│            │
│    │        │        │        │該人交易    │            │
├──┼────┼────┼────┼──────┼──────┤
│ 7  │林珮瑩  │97年1月4│臺中縣大│林珮瑩以行動│3,000元之海 │
│    │        │日0時25 │肚鄉某處│電話門號0928│洛因1小包   │
│    │        │分許    │        │458154號與張│            │
│    │        │        │        │倍寬所持用之│            │
│    │        │        │        │0000000000號│            │
│    │        │        │        │聯絡後，張倍│            │
│    │        │        │        │寬獨自一人與│            │
│    │        │        │        │林珮瑩交易  │            │
├──┼────┼────┼────┼──────┼──────┤
│ 8  │溫一正  │97年1月 │臺中縣大│溫一正以行動│500元之海洛 │
│    │        │10日下午│肚鄉之大│電話門號0938│因1小包     │
│    │        │5時12分 │肚火車站│017425號(申 │            │
│    │        │許      │前      │用人為陳慧貞│            │
│    │        │        │        │)撥打電話予 │            │
│    │        │        │        │甲○○所持用│            │
│    │        │        │        │之行動電話門│            │
│    │        │        │        │號0000000000│            │
│    │        │        │        │，由「張麗霜│            │
│    │        │        │        │」與溫一正聯│            │
│    │        │        │        │絡購買毒品細│            │
│    │        │        │        │節後，復由張│            │
│    │        │        │        │倍寬之小弟 (│            │
│    │        │        │        │姓名出面年籍│            │
│    │        │        │        │不詳)與溫一 │            │
│    │        │        │        │正交易      │            │
├──┼────┼────┼────┼──────┼──────┤
│ 9  │李雅琪  │96年底至│臺中縣大│李雅琪以行動│1000元之海洛│
│    │        │97年1月 │肚鄉農會│電話門號0912│因1小包（李 │
│    │        │間某日某│附近「萊│638628號與張│雅琪於同日並│
│    │        │時      │爾富便利│倍寬所持用之│購買2000元之│
│    │        │        │商店」前│0000000000號│甲基安非他命│
│    │        │        │        │聯絡後，張倍│1小包）     │
│    │        │        │        │寬獨自一人與│            │
│    │        │        │        │李雅琪交易  │            │
├──┼────┼────┼────┼──────┼──────┤
│10  │陳志昌  │97年1月 │臺中縣大│陳志昌以行動│1,000元之海 │
│    │        │10日下午│肚鄉文昌│電話門號0920│洛因1小包   │
│    │        │9時23分 │路2段附 │872379號與張│            │
│    │        │許      │近之河堤│倍寬所持用之│            │
│    │        │        │邊      │行動電話門號│            │
│    │        │        │        │0000000000號│            │
│    │        │        │        │聯絡後，張倍│            │
│    │        │        │        │寬獨自一人與│            │
│    │        │        │        │陳志昌交易  │            │
├──┼────┼────┼────┼──────┼──────┤
│11  │溫一正  │97年1月 │臺中縣大│溫一正以行動│1,000元之海 │
│    │        │11日凌晨│肚鄉之大│電話門號0938│洛因1小包   │
│    │        │2時17分 │肚火車站│017425號與張│            │
│    │        │許      │前      │倍寬所持用之│            │
│    │        │        │        │行動電話門號│            │
│    │        │        │        │0000000000號│            │
│    │        │        │        │聯絡後，張倍│            │
│    │        │        │        │寬與溫一正交│            │
│    │        │        │        │易          │            │
├──┼────┼────┼────┼──────┼──────┤
│12  │陳志昌  │97年1月 │臺中縣大│陳志昌以行動│1,000元之海 │
│    │        │11日下午│肚鄉文昌│電話門號0920│洛因1小包(未│
│    │        │5時29分 │路上之某│872379號與張│遂)         │
│    │        │許      │處      │倍寬所持用之│            │
│    │        │        │        │行動電話門號│            │
│    │        │        │        │0000000000號│            │
│    │        │        │        │聯絡，甲○○│            │
│    │        │        │        │與陳志昌約定│            │
│    │        │        │        │交易時間、地│            │
│    │        │        │        │點及金額後，│            │
│    │        │        │        │嗣陳志昌前往│            │
│    │        │        │        │所約定之地點│            │
│    │        │        │        │，雙方因故未│            │
│    │        │        │        │能碰面，而未│            │
│    │        │        │        │成交易      │            │
└──┴────┴────┴────┴──────┴──────┘
附表二：
┌──┬────┬────┬────┬──────┬──────┐
│編號│交易對象│交易時間│交易地點│聯絡方式及交│交易毒品種類│
│    │        │        │        │易方法      │、數量及金額│
│    │        │        │        │            │(新臺幣/元) │
├──┼────┼────┼────┼──────┼──────┤
│ 1  │李坤茂  │96年12月│臺中縣大│李坤茂以電話│1,000 元之甲│
│    │        │19日下午│肚鄉之黃│(00)00000000│基安非他命1 │
│    │        │3時27分 │昏市場附│號與甲○○所│小包        │
│    │        │許      │近      │持用之行動電│            │
│    │        │        │        │話門號096076│            │
│    │        │        │        │4166號聯絡後│            │
│    │        │        │        │，甲○○獨自│            │
│    │        │        │        │一人與李坤茂│            │
│    │        │        │        │交易        │            │
├──┼────┼────┼────┼──────┼──────┤
│ 2  │李雅琪  │96年底至│臺中縣大│李雅琪以行動│2000元之甲基│
│    │        │97年1月 │肚鄉農會│電話門號0912│安非他命1小 │
│    │        │間某日某│附近「萊│638628號與張│包（李雅琪於│
│    │        │時      │爾富便利│倍寬所持用之│同日並購買  │
│    │        │        │商店」前│0000000000號│1000 元之海 │
│    │        │        │        │聯絡後，張倍│洛因1 小包）│
│    │        │        │        │寬獨自一人與│            │
│    │        │        │        │李雅琪交易  │            │
├──┼────┼────┼────┼──────┼──────┤
│ 3  │李雅琪  │97年1月 │臺中縣大│李雅琪以行動│2,000元之甲 │
│    │        │10日下午│肚鄉農會│電話門號0912│基安非他命1 │
│    │        │6時14分 │附近    │638628號與撥│小包        │
│    │        │許      │        │打電話予張倍│            │
│    │        │        │        │寬所持用之行│            │
│    │        │        │        │動電話門號09│            │
│    │        │        │        │00000000號，│            │
│    │        │        │        │由「張麗霜」│            │
│    │        │        │        │出面與李雅琪│            │
│    │        │        │        │聯絡，並完成│            │
│    │        │        │        │交易        │            │
├──┼────┼────┼────┼──────┼──────┤
│ 4  │綽號「小│97年2月4│臺中縣大│綽號「小陳」│2000元之甲基│
│    │陳」之成│日下午4 │肚鄉文昌│之人以行動電│安非他命1小 │
│    │年男子  │時33分許│街397巷 │話門號093810│包          │
│    │        │        │甲○○友│8292號 (人頭│            │
│    │        │        │人家中  │易付卡)與趙 │            │
│    │        │        │        │韋程持用之行│            │
│    │        │        │        │動電話門號09│            │
│    │        │        │        │00000000號聯│            │
│    │        │        │        │絡後，由趙韋│            │
│    │        │        │        │程帶「小陳」│            │
│    │        │        │        │至交易地點直│            │
│    │        │        │        │接與甲○○交│            │
│    │        │        │        │易，「小陳」│            │
│    │        │        │        │向甲○○拿取│            │
│    │        │        │        │安非他命及付│            │
│    │        │        │        │款。而甲○○│            │
│    │        │        │        │於交易完成後│            │
│    │        │        │        │，則無償給趙│            │
│    │        │        │        │韋程少量安非│            │
│    │        │        │        │他命施用。  │            │
└──┴────┴────┴────┴──────┴──────┘


司法院資訊處製作；財團法人民間司法改革基金會備份。
